臺灣高雄地方法院刑事判決　　　　　　94年度交簡上字第56號
上　訴　人　臺灣高雄地方法院檢察署檢察官
被　　　告　乙○○　男　49歲（民國44年7月9日生）
上訴人因被告業務過失傷害案件，不服臺灣高雄地方法院交通法
庭93年12月31日93年度交簡字第3175號第一審簡易判決（聲請簡
易判決處刑案號：93年度偵字第17130 號），提起上訴，本院判
決如左：
    主  文
上訴駁回。
    事  實
一、乙○○考領有大貨車駕駛執照，從事砂糖買賣業務，其於民
    國93年4 月29日上午，駕駛車牌號碼為K5-345號之自用大貨
    車，沿省道台一線由南往北方向行駛，嗣於同日上午11時30
    分許，駕車行經高雄縣橋頭鄉省道台一線北上363 點7 公里
    處時，理應注意汽車在同一車道行駛時，除擬超越前車外，
    後車與前車之間應保持隨時可以煞停之距離，及車輛行駛時
    ，駕駛人應注意車前狀況，隨時採取必要之安全措施，而當
    時天氣晴朗，日間自然光線，視距良好，道路乾燥無任何缺
    陷與障礙，客觀上並無不能注意之情事，詎乙○○竟疏於注
    意與同向在其前方由甲○○所駕駛車號ZI—2735號自用小貨
    車，保持隨時可以煞停之距離，致其車自後追撞甲○○所駕
    駛之自用小客車，而甲○○之自小客車因遭撞擊而連續推撞
    前方，由曾瓊葆所駕駛車號Ｆ七─Ｏ六八二號自小客車、伍
    忠強所駕駛車號一六八─ＪＰ號自小客車、高志清所駕駛車
    號ＶＨ─七四Ｏ二號自小客車，甲○○因而受有頸椎及背部
    挫傷之傷害。乙○○於肇事後留置現場，對於未發覺之上開
    犯罪，主動向處理警員告知其係駕車肇事者，並接受裁判。
二、案經甲○○訴由高雄縣政府警察局岡山分局報告臺灣高雄地
    方法院檢察署檢察官聲請簡易判決處刑。
    理  由
一、訊據被告乙○○固坦承上揭過失傷害犯行，惟辯稱：伊並非
    從事駕駛業務之人云云。經查：
    (一)被告與被害人甲○○於上揭時、地發生車禍之事實，除據
      被告於警詢、偵查及本院審理時供承屬實外，核與告訴人
      甲○○、證人曾瓊葆、伍忠強、高志清所分別指述、證述
      之發生車禍情節相符，並有高雄縣政府警察局岡山分局道
      路交通事故現場圖、道路交通事故調查報告表(一)、(二)各乙
      份及肇事現場照片32幀在卷可稽；而告訴人確係因本件車
      禍致受有頸椎及背部挫傷等傷害，有高雄醫學院附設中和
      紀念醫院診斷證明書一紙附卷可憑，堪認屬真實。
    (二)按「汽車在同一車道行駛時，除擬超越前車外，後車與前
      車之間應保持隨時可以煞停之距離。」、「汽車行駛時，
      駕駛人應注意車前狀況…，並隨時採取必要之安全措施。
       」，道路交通安全規則第九十四條第一項、第三項分別
      定有明文。經查，被告於本院審理時坦承其未保持安全距
      離等情無訛，足見被告確實未保持安全距離且未注意車前
      狀況。再者，觀諸前揭交通事故調查報告所載，案發當時
      天氣晴朗，日間有自然光線，視距良好，道路乾燥無任何
      缺陷與障礙，並無不能注意之情事，被告駕車竟疏未注意
      車前狀況及保持安全距離，其有此部分之過失，已甚明顯
      。
    (三)被告雖辯稱：伊非從事駕駛業務之人云云。惟按「刑法上
      所謂業務，係指個人基於其社會地位繼續反覆所執行之事
      務，其主要部分之業務固不待論，即為完成主要業務所附
      隨之準備工作與輔助事務，亦應包括在內」（最高法院七
      十一年台上字第一五五０號判例參照）。查本件被告於本
      院審理時自承：伊家是在做砂糖生意，案發當時伊是從糖
      廠載砂糖回家，伊所駕駛之前開自用大貨車是平常載運砂
      糖用的，大約一個星期載運一次等語在卷（見94年度交簡
      上字第56號卷94年4 月8 日審判筆錄），則其當係以駕駛
      自用大貨車為其附隨業務，屬從事駕駛業務之人。
    (四)綜上所述，被告就本件車禍之發生確有過失行為，其過失
      行為確使告訴人因而受傷，是被告之過失行為與告訴人之
      傷害結果間，應具有相當因果關係無疑。是以，本件事證
      已臻明確，被告之犯行應堪認定。
二、被告乙○○為從事駕駛業務之人，其駕車肇事致人受有傷害
    ，核其所為，係犯刑法第二百八十四條第二項之業務過失傷
    害罪。又被告於肇事後留置現場，對於未發覺之犯罪，主動
    向處理事故之警員告知其係駕車肇事者，並接受本院裁判，
    ，有臺灣高雄地方法院辦理刑事案件電話紀錄查詢表可佐，
    是被告乙○○核已自首，依刑法第62條前段規定，減輕其刑
    。本院審酌被告未遵守道路交通安全規則，始肇致本件道路
    交通事故，並造成告訴人受有上開傷害，迄今仍未與告訴人
    達成和解，惟念及被告並無前科紀錄，有臺灣高等法院被告
    全國前案記錄表、本院被告院內索引卡紀錄表各一紙在卷可
    佐，素行良好，且犯後坦承犯行等一切情狀，經原審量處有
    期徒刑3 月，並諭知易科罰金之折算標準，其認事用法均無
    違誤，量刑亦屬妥當；檢察官依告訴人請求，提起上訴，認
    原審量刑過輕，為無理由，應予駁回。
據上論斷，依刑事訴訟法455 條之1 第1 項、第3 項、第368 條
，判決如主文。
本案經檢察官丙○○到庭執行職務。
中　　華　　民　　國　　94　　年　　4 　　月　　22　　日
                    交通法庭    審判長法　官  李政庭
                                      法  官  施添寶
                                      法  官  郭瓊徽
中　　華　　民　　國　　94　　年　　4 　　月　　25　　日
以上正本證明與原本無異。
不得上訴。
　　　　　　　　　　　　　　　　　　　書記官  陳瓊芳
附錄本判決論罪之法條：
刑法第二百八十四條第二項
從事業務之人，因業務上之過失傷害人者，處一年以下有期徒刑
、拘役或一千元以下罰金，致重傷者，處三年以下有期徒刑、拘
役或二千元以下罰金。
